【裁判字號】    89,訴,109
【裁判日期】    890915
【裁判案由】    違反槍砲彈藥刀械管制條例
【裁判全文】
臺灣彰化地方法院刑事判決                          八十九年度訴字第一九號
    公  訴  人  臺灣彰化地方法院檢察署檢察官
    被      告  丙○○
    選任辯護人  黃怡瑜律師
右列被告因違反槍砲彈藥刀械管制條例案件，經檢察官提起公訴 (八十八年度偵字第
九三八五號)，本院判決如左：
    主    文
丙○○未經許可，持有子彈，累犯，處有期徒刑月，併科罰金新台幣萬元，罰金
如易服勞役，以新台幣玖佰元即銀元參佰元折算壹日。
扣案制式子彈顆均沒收。
    事    實
一、丙○○曾於民國八十五年間犯竊盜案件，經台灣高等法院台中分院判處有期徒刑
    五月確定（上訴駁回），於八十六年十一月十九日執行完畢，詎仍不知悔改，其
    明知未經許可，不可持有子彈，竟於不詳時地取得西元一九五一年份美國湖城兵
    工廠製造卡賓槍子彈一顆、日本ASAHI OKUMA工兵廠西元一九五六年或昭和五十
    六年製卡賓槍子彈一顆，及美國新港WINCHESTER REPEATING兵工廠九公厘衝鋒槍
    子彈一顆，未經許可而持有上開具殺傷力之子彈，並將藏置於彰化縣田中鎮○○
    里○○路○段二九六號住處二樓房間內櫃子上方之竹籃子內，迄於八十八年九月
    廿八日下午五時五十分許，經警持檢察官簽發之搜索票在上址欲搜查毒品時，發
    現查扣上開制式子彈三顆。
二、案經彰化縣警察局田中分局報告臺灣彰化地方法院檢察署檢察官偵查起訴。
    理    由
一、訊據被告丙○○否認上開犯行，辯稱：上開扣案子彈係伊先父陳其煌（民國八十
    一年間死亡）生前於服役時帶回，其家人並未就其先父遺物予仔細整理，被告之
    母甲○○○忘記該子彈之存在，迨警察於該房間發現上開子彈時，始憶起此段往
    事，而該房間原係被告之父在使用，其死亡後，即堆積雜物，非被告一人專用，
    被告偶而回家才在該房間睡覺，根本不知道房間內竹籃子內會有子彈，另ＫＴＶ
    貴賓卡因被告之母不認識字，將被告隨意丟棄之ＫＴＶ貴賓卡誤認為提款卡而置
    於該竹籃內，以致造成誤會等語。
二、惟查，扣案之子彈三顆係在被告使用二樓房間內衣櫃上方之竹籃內起出，業據查
    獲本案之警員劉家立於本院證稱：「我們本來是要來查毒品，被告的母親說這間
    房間是他兒子（被告）在使用，查扣到子彈放在櫃子上方一個竹籃內，竹籃內另
    有二張ＫＴＶ貴賓卡，該貴賓卡有被告姓名，才叫被告母親連繫被告回來」等語
    。另據警員蕭登元於本院證稱：「當時被告母親直接帶我們去這間房間，房間內
    有被告存摺、信件、日用品」等語，另據被告之兄乙○○於本院證稱：「伊母親
    與被告住在一起，伊在二水做生意，有時會回去，其他兄弟在外置產後，很少回
    家」等語，復有「飛紅自助小木屋ＫＴＶ」、「你會紅小木屋自助歡唱庭園」貴
    賓卡影本二紙附查卷可稽，且被告於偵查中已稱該房間伊已使用半年多了，堪信
    查扣子彈之房間，應係被告在支配使用無誤。又扣案之三顆子彈，其中一顆係西
    元一九五一年份美國湖城兵工廠製造卡賓槍子彈、一顆係日本ASAHI OKUMA工兵
    廠西元一九五六年或昭和五十六年製卡賓槍子彈，另係美國新港WINCHESTER REP
    EATING兵工廠九公厘衝鋒槍子彈一顆，於一九七０年代已停止製造子彈，且均具
    殺傷力，此經中央警察大學及內政部警政署刑事警察局鑑定屬實，有該大學（八
    九）校科字第八九一六九０號函及該局八十八年十月六日刑鑑字第九九七六三號
    鑑驗通知書一紙可稽，則衡情應非被告之父陳其煌（民國十九年三月廿二日出生
    ）於服役時攜回。次查，ＫＴＶ貴賓卡與提款卡差距甚大，若被告之母誤認係提
    款卡，以提款卡之價值性，何以未即交由被告收執，竟置於不易立即取得之櫃子
    上方籃子內？亦堪信被告之母證稱扣案之子彈係伊先夫遺物，忘記處理云云，應
    係迴護被告之詞，不足採信。被告辯解，亦屬卸責之詞，其犯行足堪認定。
三、核被告所為，係犯槍砲彈藥刀械管制條例第十二條第四項之未經許可，持有子彈
    罪。查被告曾於民國八十五年間犯竊盜案件，經台灣高等法院台中分院判處有期
    徒刑五月確定，於八十六年十一月十九日執行完畢，此有台灣彰化地方法院檢察
    署刑案資料查註紀錄表乙紙附卷可稽，其受此有期徒刑執行完畢後，五年以內再
    犯有期徒刑以上之本罪，應依累犯規定，加重其刑。爰審酌被告犯罪之動機、手
    段、持有子彈數量，所生之危害，犯後態度等一切情狀，量處如主文所示之刑，
    併科罰金刑部分，並諭知易服勞役之折算標準，以示懲儆。扣案之具殺傷力制式
    子彈三顆，均係違禁物，依法予宣告沒收之。
據上論斷，應依刑事訴訟法第二百九十九條第一項前段，槍砲彈藥刀械管制條例第十
二條第四項，刑法第十一條前段、第四十七條、第四十二條第二項、第三十八條第一
項第一款，罰金罰鍰提高標準條例第二條，現行法規所定貨幣單位折算新台幣條例第
二條，判決如主文。
本案經檢察官林俞妙到庭執行職務。
中    華    民    國    八十九        年      九      月      十五      日
                                臺灣彰化地方法院刑事第二庭
                                    法      官  王  鏡  明
右正本證明與原本無異。
如不服本判決，應於判決送達後十日內向本院提出上訴狀( 須附繕本 )。
                                    法院書記官  于  淑  真
中    華    民    國    八十九        年      九      月      十九      日
槍砲彈藥刀械管制條例第十二條第四項
未經許可，持有、寄藏或意圖販賣而陳列子彈者，處五年以下有期徒刑，併科新幣三
百萬元以下罰金。


司法院資訊處製作；財團法人民間司法改革基金會備份。
